臺灣臺北地方法院民事判決　　　　　　 100年度訴字第2915號
原　　　告　藍國鑫
訴訟代理人　吳秋榮
被　　　告　蔡宜孝
上列當事人間請求所有權移轉登記等事件，本院於民國100年10
月13日言詞辯論終結，判決如下：
    主  文
原告之訴及其假執行之聲請均駁回。
訴訟費用由原告負擔。
    事實及理由
一、原告起訴主張：伊於民國96年11月1日與被告簽訂不動產買
    賣契約書（下稱系爭契約），以總價新臺幣（下同）200萬
    元向被告購買坐落臺北市○○區○○段2小段452地號土地（
    下稱系爭土地）所有權應有部分365400分之3050，及對應同
    地段4828建號建物（下稱系爭建物）所有權該戶全部所有權
    ，即三普名人大廈地下2樓編號70號之停車位1個（下稱系爭
    停車位），伊已依約給付200萬元予被告，被告亦於96年12
    月3日辦理移轉登記予伊指定之登記名義人即訴外人藍仁佑
    。詎訴外人郭秀娟於100年初向原告宣稱其就前開該戶不動
    產建物有所有權應有部分219分之1，並請求原告買回或賠償
    其損害。經伊調閱系爭建物謄本後，始知三普名人大廈建築
    完成後，每戶就地下室停車位所有權之應有部分均為73分之
    1即219分之3，伊始知被告應移轉上開建物應有部分219分之
    3予伊，而非219分之2，被告未盡其權利存在擔保之責任，
    伊自得依民法第353條規定，依關於債務不履行之規定行使
    權利。又被告目前就上開建物已無所有權，已不能移轉上開
    建物應有部分219分之1予伊，被告應移轉買賣契約所載該戶
    房屋對應地下室所有權之應有部分219分之3之義務，已屬給
    付不能，被告刻意隱瞞上開給付不能之情事，自屬可歸責於
    被告。再藍仁佑與郭秀娟已於100年6月17日達成調解共識，
    約定由藍仁佑以85萬元購買郭秀娟所有之上開建物應有部分
    219分之1（即系爭停車位3分之1產權）。因被告故意不告知
    系爭停車位尚有另一位共有人持有3分之1持分，致伊受有瑕
    疵損害85萬元，爰依民法第353條、第226條、第227條規定
    ，提起本件訴訟等語。並聲明：(一)被告應給付原告85萬元，
    及自起訴狀繕本送達翌日起至清償日止，按年息5%計算之利
    息。(二)願供擔保，聲請宣告假執行。
二、被告答辯以：伊係經法院拍賣程序取得系爭停車位部分產權
    ，法院拍賣公告就註明是一個停車位，嗣伊再經由買賣取得
    系爭停車位另一部分產權，伊係將登記在伊名下的全部產權
    出售予原告，伊在出售系爭停車位產權予原告時，並無將伊
    取得產權之方式告知原告之必要，且伊使用系爭停車位近10
    年期間，並無原告所指系爭停車位共有人郭秀娟對伊主張權
    利，原告事後向郭秀娟購買產權，與伊無關等語，資為抗辯
    。並聲明：原告之訴駁回。
三、經查，原告主張其於96年11月1日與被告簽訂系爭契約，以
    200萬元向被告購買系爭土地之應有部分365400分之3050及
    系爭建物應有部分，並由被告將所有權移轉登記予其指定之
    訴外人藍仁佑之事實，為被告所不爭執，並有不動產買賣契
    約書、建物登記第二類謄本在卷可稽（見本院卷第10至16頁
    ）。又藍仁佑於100年6月17日與郭秀娟就系爭停車位糾紛達
    成調解共識，約定由藍仁佑以85萬元向郭秀娟購買系爭停車
    位之持分（權利範圍365400分之3050，應指土地之應有部分
    ），有臺北市大安區調解委員會100年民調字第428號調解筆
    錄在卷可稽（見本院卷第19頁）。
四、得心證之理由：
    原告以其於96年11月1日向被告購買系爭停車位，被告故意
    不告知系爭停車位尚有1位共有人，致另名共有人郭秀娟於
    100年初向其宣稱伊就系爭停車位有3分之1產權，藍仁佑因
    而以85萬元郭秀娟購買系爭停車位3分之1，被告出售系爭停
    車位有不能給付及瑕疵給付之情事，爰依民法第353條、第
    226條、第227條規定，請求被告賠償瑕疵損害85萬元等語。
    被告則否認之，並以前揭情詞置辯。則本件所應審究者，厥
    為：(一)被告出售予原告之停車位究係登記在其名下之系爭建
    物持分或系爭停車位全部？(二)原告依民法第353條、第226條
    、第227條等規定，請求被告賠償85萬元，有無理由？茲析
    述如次：
    (一)被告出售予原告之停車位究係登記在其名下之系爭建物持
      分或系爭停車位全部？
      查被告係於87年12月8日經本院民事執行處拍賣程序標得
      系爭土地之權利範圍365400分之1525及系爭建物之權利範
      圍219分之1，於同年月19日取得本院核發之北院義八十七
      民執丙五三八七字第43649號不動產權利移轉證書，於88
      年1月5日向臺北市大安地政事務所申請登記，後於96年6
      月5日與訴外人張劍珍簽訂土地所有權買賣移轉契約書及
      建築改良物所有權買賣移轉契約書，向張劍珍購買系爭土
      地之權利範圍365400分之1525及系爭建物之權利範圍219
      分之1，並於96年6月28日向臺北市大安地政事務所申請登
      記，此有土地登記申請書、登記清冊、本院不動產權利移
      轉證書、土地所有權買賣移轉契約書及建築改良物所有權
      買賣移轉契約書等在卷可稽（見本院卷第34至44頁）。又
      原告雖主張被告當時委託仲介出售停車位係出售系爭停車
      位（即編號70號停車位）1個，證人羅雪梅於本院100年9
      月15日言詞辯論時亦證稱：被告於委託美商ERA（易而安
      ）不動產大安延吉店出售三普名人大廈地下室停車位時，
      有帶伊去看停車位的位置，被告沒有告知停車位的持分是
      多少，被告只是說這個停車位要賣，說這個停車位原本是
      自己有在使用，他現在要把它賣掉，被告沒有清楚告訴伊
      他的權利不是整個停車位的面積等語（見本院卷第47頁反
      面至第48頁），惟證人羅雪梅亦已證稱，被告有簡單跟她
      說明其先後購買該停車位權利的情形，也有提供所有權狀
      ，她有調取所有權狀所載建物及土地的登記謄本，由建物
      登記謄本可算出被告所有之地下室面積，算出來是7.17坪
      ，被告當時有提出管理委員會出具的同意書等語（見本院
      卷第47頁反面至第48頁反面），而查系爭契約已明確記載
      被告出售系爭土地之權利範圍365400分之2050、系爭建物
      之權利範圍219分之2，權利範圍以地政事務所登記簿記載
      為準，證人羅雪梅所提出之屋況資料表、產權結果調查表
      （見本院卷第51、52頁）亦均記載車位獨立權狀（約）7.
      17坪，足認被告當時委託美商ERA（易而安）不動產大安
      延吉店出售三普名人大廈地下室停車位係出售登記在其名
      下之系爭土地、建物之持分（建物持分約7.17坪），而非
      特定之系爭停車位所占之系爭土地、系爭建物之持分甚明
      。
    (二)按物之出賣人，負交付其物於買受人，並使其取得該物所
      有權之義務；出賣人應擔保第三人就買賣之標的物，對於
      買受人不得主張任何權利。固為民法第348條第1項、第34
      9條所明文規定。依前所述，被告已依系爭契約將其所出
      售予原告之系爭土地、建物之權利範圍（持分）移轉登記
      予原告指定之訴外人藍仁佑，並將系爭停車位交予原告使
      用，自已履行其依系爭契約所負之義務，當無原告所指尚
      有未移轉登記之情形，且縱郭秀娟對原告主張其就系爭停
      車位有3分之1產權（分管使用權），亦非係對被告所出售
      之買賣標的物（系爭土地、建物持分）主張權利，是難認
      被告出售之系爭土地、建物持分有權利瑕疵之情形。從而
      ，難認被告有瑕疵給付或給付不能之債務不履行之情形，
      原告主張依民法第353條、第226條、第227條規定，請求
      被告賠償藍仁佑與郭秀娟調解購買系爭停車位3分之1產權
      之價金85萬元，即屬無據，為無理由。
五、綜上所述，原告主張依民法第353條、第226條、第227條規
    定，請求被告給付85萬元及法定遲延利息，為無理由，應予
    駁回。又原告之訴既經駁回，其所為假執行之聲請亦失所附
    麗，一併駁回之。
六、本件事證已臻明確，兩造其餘攻擊防禦方法及舉證，經本院
    審酌後，認均與本件之結論無涉，茲不再一一論述，併予敘
    明。
七、據上論斷，原告之訴為無理由，依民事訴訟法第78條，判決
    如主文。
中    華    民    國    100   年    10    月    27    日
                  民事第六庭  法  官  林春鈴
以上正本係照原本作成。
如對本判決上訴，須於判決送達後20日內向本院提出上訴狀。如
委任律師提起上訴者，應一併繳納上訴審裁判費。
中    華    民    國    100   年    10    月    27    日
                              書記官  潘惠敏